臺灣臺中地方法院刑事判決　　　　　　 100年度訴字第2447號
公　訴　人　臺灣臺中地方法院檢察署檢察官
被　　　告　李成傑
上列被告因違反毒品危害防制條例案件，經檢察官提起公訴（10
0年度撤緩毒偵字第106號），被告於本院準備程序中就被訴事實
為有罪之陳述，經本院合議庭裁定由受命法官獨任依簡式審判程
序審理，判決如下：
    主    文
李成傑施用第一級毒品，累犯，處有期徒刑柒月。
    犯罪事實
一、李成傑前因施用毒品案件，經本院裁定送觀察、勒戒後，經
    評定認有繼續施用毒品傾向，經本院裁定令入戒治處所施以
    強制戒治，於民國97年3 月18日強制戒治執行完畢釋放，並
    經臺灣臺中地方法院檢察署檢察官以97年度戒毒偵字第113
    號不起訴處分確定。另因公共危險案件，經本院以96年度豐
    交簡字第30號判處有期徒刑3 月確定；又因詐欺案件，經本
    院以97年度豐簡字第51號判處有期徒刑3 月確定，嗣經本院
    以97年度聲減字第517 號裁定，就上開公共危險案件所處有
    期徒刑3 月，減刑為有期徒刑1 月15日，並與前開詐欺案件
    所處有期徒刑3 月，合併定應執行刑為有期徒刑4 月15日確
    定，於97年8 月1 日縮刑期滿執行完畢。詎猶不知戒絕毒癮
    ，明知海洛因係毒品危害防制條例第2 條第2 項第1 款所明
    定之第一級毒品，不得持有、施用，復基於施用第一級毒品
    海洛因之犯意，於99年3 月27日上午8 、9 時許，在臺中縣
    大雅鄉忠義村（現已改制為臺中市大雅區忠義里）之六寶公
    園廁所內，以將第一級毒品海洛因加水稀釋後注射手臂之方
    式，施用第一級毒品海洛因1 次。嗣於同日下午3 時45分許
    ，在大雅鄉○○村○○路431 號前，因形跡可疑為警盤查，
    查得其為毒品列管人口，並徵得其同意採集尿液送驗，結果
    呈嗎啡陽性反應，而查知上情。
二、案經臺中縣警察局（現已改制為臺中市政府警察局）豐原分
    局報告臺灣臺中地方法院檢察署檢察官偵查起訴。
    理    由
一、按除被告所犯為死刑、無期徒刑、最輕本刑為3 年以上有期
    徒刑之罪或高等法院管轄第一審案件者外，於法院行準備程
    序進行中，被告先就被訴事實為有罪之陳述時，審判長得告
    知被告簡式審判程序之旨，並聽取當事人、代理人、辯護人
    及輔佐人之意見後，裁定進行簡式審判程序；且受命法官行
    準備程序，與法院或審判長有同一之權限；又簡式審判程序
    之證據調查，不受刑事訴訟法第159 條第1 項、第161 條之
    2 、第161 條之3 、第163 條之1 及第164 條至第170 條規
    定之限制，刑事訴訟法第273 條之1 第1 項、第279 條第2
    項前段、第273 條之2 分別定有明文。被告李成傑所為係犯
    死刑、無期徒刑、最輕本刑為3 年以上有期徒刑以外之罪，
    其於準備程序中就被訴事實為有罪之陳述，經受命法官告知
    簡式審判程序之旨，並聽取公訴人、被告之意見後，本院合
    議庭認為適宜由受命法官獨任進行簡式審判程序，依刑事訴
    訟法第273 條之1 第1 項規定，裁定由受命法官獨任進行審
    判程序，合先敘明。
二、上揭犯罪事實，業據被告李成傑於本院審理時坦承不諱，且
    被告於99年3 月24日下午4 時49分許為警徵得其同意所採集
    之尿液，經送檢驗之結果，確呈嗎啡陽性反應，有臺中縣警
    察局豐原分局委託鑑驗尿液代號與真實姓名對照表、詮昕科
    技股份有限公司濫用藥物尿液檢驗報告及員警職務報告各1
    份附卷可稽，足認被告之自白，應與事實相符，堪予採信。
    本案事證明確，被告施用第一級毒品海洛因之犯行，洵堪認
    定。
三、按施用第一級毒品為犯罪行為，毒品危害防制條例第10條定
    有處罰明文。故施用第一級毒品者，依前揭規定本應科以刑
    罰。惟基於刑事政策，對合於一定條件之施用者，則依同條
    例第20條、第23條之規定，施以觀察、勒戒及強制戒治之保
    安處分。現行毒品危害防制條例於92年7 月9 日修正公布，
    自93年1 月9 日施行，其中第20條、第23條將施用毒品之刑
    事處遇程式，區分為「初犯」及「5 年內再犯」、「5 年後
    再犯」。依其立法理由之說明：「初犯」，經觀察、勒戒或
    強制戒治後，應為不起訴處分或不付審理之裁定；經觀察、
    勒戒或強制戒治執行完畢釋放後，「5 年內再犯」者，因其
    再犯率甚高，原實施之觀察、勒戒及強制戒治既已無法收其
    實效，爰依法追訴或裁定交付審理。至於經觀察、勒戒或強
    制戒治執行完畢釋放後，「5 年後再犯」者，前所實施之觀
    察、勒戒或強制戒治已足以遮斷其施用毒品之毒癮，為期自
    新及協助其斷除毒癮，仍適用「初犯」規定，先經觀察、勒
    戒或強制戒治之程式。從而依修正後之規定，僅限於「初犯
    」及「5 年後再犯」二種情形，始應先經觀察、勒戒或強制
    戒治程式。倘被告於5 年內已再犯，經依法追訴處罰，縱其
    第3 次（或第3 次以上）再度施用毒品之時間，在初犯經觀
    察、勒戒或強制戒治執行完畢釋放5 年以後，已不合於「5
    年後再犯」之規定，且因已於「5 年內再犯」，顯見其再犯
    率甚高，原實施觀察、勒戒或強制戒治，已無法收其實效，
    即應依該條例第10條處罰（最高法院95年度第7 次刑事庭會
    議決議參照）。查被告前因施用毒品案件，經本院裁定送觀
    察、勒戒後，經評定認有繼續施用毒品傾向，經本院裁定令
    入戒治處所施以強制戒治，於97年3 月18日強制戒治執行完
    畢釋放，並經臺灣臺中地方法院檢察署檢察官以97年度戒毒
    偵字第113 號不起訴處分確定等情，有臺灣臺中地方法院檢
    察署刑案資料查註紀錄表、全國施用毒品案件紀錄表及臺灣
    高等法院被告前案紀錄表在卷可參。是被告既於強制戒治執
    行完畢釋放後5 年內，再犯本案施用毒品犯行，揆諸首開說
    明，自應依法論科。
四、按海洛因係毒品危害防制條例第2 條第2 項第1 款所稱之第
    一級毒品，核被告李成傑所為，係犯毒品危害防制條例第10
    條第1 項之施用第一級毒品罪。其持有第一級毒品後進而施
    用，其持有之低度行為，應為施用之高度行為所吸收，不另
    論罪。又被告因公共危險案件，經本院以96年度豐交簡字第
    30號判處有期徒刑3 月確定；復因詐欺案件，經本院以97年
    度豐簡字第51號判處有期徒刑3 月確定，嗣經本院以97年度
    聲減字第517 號裁定，就上開公共危險案件所處有期徒刑3
    月，減刑為有期徒刑1 月15日，並與前開詐欺案件所處有期
    徒刑3 月，合併定應執行刑為有期徒刑4 月15日確定，於97
    年8 月1 日縮刑期滿執行完畢，有臺灣臺中地方法院檢察署
    刑案資料查註紀錄表及臺灣高等法院被告前案紀錄表在卷可
    考，其受徒刑執行完畢5 年內故意再犯本件有期徒刑以上之
    罪，係屬累犯，應依刑法第47條第1 項規定，加重其刑。爰
    審酌被告於經強制戒治後，仍未能戒絕其毒癮而再次施用毒
    品，足證前開保安處分措施已難矯治其惡性，惟念其於犯罪
    後坦承犯行及所犯為自戕行為等一切情狀，量處如主文所示
    之刑，以示懲儆。
據上論斷，應依刑事訴訟法第273 條之1 第1 項、第299 條第1
項前段，毒品危害防制條例第10條第1 項、刑法第11條前段、第
47條第1 項，判決如主文。
本案經檢察官周佩瑩到庭執行職務。
中    華    民    國   100    年    9     月    30    日
                  刑事第十七庭  法  官  劉惠娟
以上正本證明與原本無異。
如不服本判決應於收受判決後10日內向本院提出上訴書狀，並應
敘述具體理由。其未敘述上訴理由者，應於上訴期間屆滿後20日
內向本院補提理由書（均須按他造當事人之人數附繕本）「切勿
逕送上級法院」。
                                書記官  林世佳
中    華    民    國   100    年    9     月    30    日
附錄本案論罪法條：
毒品危害防制條例第10條第1項：
施用第一級毒品者，處6月以上5年以下有期徒刑